最高法院刑事判決　　　　　　　　　 111年度台上字第1651號
上　訴　人　陳冠儒


上列上訴人因加重詐欺案件，不服臺灣高等法院臺中分院中華民
國110年11月2日第二審判決（109 年度上訴字第2713號，起訴案
號：臺灣臺中地方檢察署108 年度偵字第8933號），提起上訴，
本院判決如下：
    主  文
上訴駁回。
    理  由
一、按刑事訴訟法第377 條規定，上訴於第三審法院，非以判決
    違背法令為理由，不得為之。是提起第三審上訴，應以原判
    決違背法令為理由，係屬法定要件。如果上訴理由書狀並未
    依據卷內訴訟資料，具體指摘原判決不適用何種法則或如何
    適用不當，或所指摘原判決違法情事，顯與法律規定得為第
    三審上訴理由之違法情形，不相適合時，均應認其上訴為違
    背法律上之程式，予以駁回。
二、本件經原審審理結果，認為上訴人陳冠儒有如原判決犯罪事
    實欄所載加重詐欺之犯行明確，因而撤銷第一審該部分之科
    刑判決，改判仍論處上訴人三人以上共同犯詐欺取財罪刑。
    已詳敘其調查、取捨證據之結果及憑以認定犯罪事實之心證
    理由。
三、刑之量定，屬為裁判之法院得依職權自由裁量之事項，苟其
    量刑已以行為人之責任為基礎，並斟酌刑法第57條各款所列
    情狀，在法定刑度內，酌量科刑，如無違反公平、比例及罪
    刑相當原則，致明顯輕重失衡情形，自不得指為違法。原判
    決就上訴人部分已具體審酌刑法第57條科刑等相關一切情狀
    ，經綜合評價結果，在罪責原則下適正行使其量刑之裁量權
    ，且無濫用刑罰裁量權及違反比例原則情事，自無違法可言
    。至不同行為人之具體犯行情節、個人屬性等科刑事由俱異
    ，個案犯罪情節亦各有不同，無從比附援引他案或同案被告
    量刑情形指摘刑之量定違法。又適用刑法第59條酌減其刑與
    否，法院本屬有權斟酌決定，當事人自不得以未依刑法第59
    條酌減其刑，執為第三審上訴之理由。況原判決已於理由內
    說明不依該條規定酌減上訴人刑期之理由，尤無違法可言。
    上訴意旨徒憑己意，僅擷取其中之片斷說理，指原判決未參
    酌科刑事由考量是否酌減其刑，或執其犯後態度良好，他案
    判決已諭知緩刑，或泛言其罪責相較同案被告柯其逸、陳威
    霖為輕，卻量處相同刑度，同案被告陳俊維、黃嘉龍居於犯
    罪核心地位，已獲另案判決較輕之刑，指摘原判決量刑過重
    ，無非係就原判決已說明事項及屬原審量刑職權之適法行使
    ，持憑己見，為不同之評價，並非合法之第三審上訴理由。
    再稽之案內事證，檢察官製作本件起訴書為民國108 年10月
    25日，有該起訴書原本在卷可稽，要無上訴意旨所指檢察官
    延宕1年後起訴之事，併此敘明。
四、依上所述，本件上訴違背法律上之程式，應予駁回。
據上論結，應依刑事訴訟法第395條前段，判決如主文。
中    華    民    國   111    年    3     月    30    日
                  刑事第六庭審判長法  官  許  錦  印  
                                  法  官  何  信  慶  
                                  法  官  朱  瑞  娟  
                                  法  官  劉  興  浪  
                                  法  官  高  玉  舜  
本件正本證明與原本無異
                                  書記官
中    華    民    國   111    年    4     月    7     日